【裁判字號】    98,消債清,111
【裁判日期】    981029
【裁判案由】    聲請清算程序
【裁判全文】
臺灣高雄地方法院民事裁定           98年度消債清字第111號
聲  請  人  甲○○
上列當事人聲請消費者債務清理聲請清算事件，本院裁定如下：
    主  文
聲請人甲○○自中華民國九十八年十月二十九日下午四時起開始
進行清算程序。
命司法事務官進行本件清算程序。
    理  由
一、按債務人不能清償債務或有不能清償之虞者，得依本條例所
    定更生或清算程序，清理其債務；債務人對於金融機構因消
    費借貸、自用住宅借款、信用卡或現金卡契約而負債務，在
    聲請更生或清算前，應提出債權人清冊，以書面向最大債權
    金融機構請求協商債務清償方案並表明共同協商之意旨。次
    按法院開始清算程序之裁定，應載明其年、月、日、時，並
    即時發生效力；又法院裁定開始更生或清算程序後，得命司
    法事務官進行更生或清算程序，必要時，得選任律師、會計
    師或其他適當之自然人或法人一人為監督人或管理人。消費
    者債務清理條例第3條、第151條第1項、第83條第1項及第16
    條第1項分別定有明文。
二、聲請意旨略以：伊盡最大能力籌措之財產總額共計新臺幣（
    下同）100,000元，伊名下之車號4735-NY之自用小客車於民
    國97年12月25日報廢登記，伊無任何薪資收入，而負債總額
    高達3,540,383 元，且年息大多均高達20％，每月利息即約
    為50,000元，伊根本無法負荷；又伊雖登記為欣陽寬頻網股
    份有限公司之負責人，惟實際上僅是掛名而已，係由伊之友
    人實際運作系爭公司，伊並無參與公司營運，亦未分配利潤
    ，且上開公司業於93年9 月10日即廢止登記，距今將近5 年
    ，並自93年4 月至9 月間，公司於廢止登記前之每月營業額
    亦僅有50,000元，仍屬消費者債務清理條例第2 條所規定之
    消費者，且當時負責公司運作之友人現已失去聯繫，無法取
    得相關資料，況伊於消費者債務清理條例施行後98年3 月間
    即以書面向最大債權金融機構安泰銀行請求協商債務清償方
    案並表明共同協商之意旨，惟因伊無任何收入亦無法分期攤
    還，經安泰銀行綜合評估後遭其以：未能接受顯足以負擔之
    還款方案為由，致前置協商不成立。且伊積欠無擔保或無優
    先權之債務總額未逾1,200 萬元，復未經法院裁定開始清算
    程序或宣告破產，爰依法聲請清算等語。
三、經查：
（一）聲請人所主張之事實，業據其提出財產及收入狀況說明書
      、債權人清冊、財團法人金融聯合徵信中心綜合信用報告
      、財政部臺灣省南區國稅局95、96年度綜合所得稅各類所
      得資料清單、全國財產稅總歸戶財產查詢清單、前置協商
      不成立通知書、戶籍謄本、汽車車輛異動登記書及欣陽寬
      頻網股份有限公司登記資料查詢等件為證。
（二）本件聲請人陳報其從97年度至98年1 月均為失業中並無任
      何薪資收入，參其財政部臺灣省南區國稅局95、96年度綜
      合所得稅各類所得資料清單觀之，聲請人確於95年度並未
      有任何薪資所得收入資料，而於96年間則有總所得117,26
      8 元，換算其每月收入約為9,772 元，另其謂其名下之汽
      車業於93年9 月10日即廢止登記，其登記負責之欣陽寬頻
      網股份有限公司，亦於93年間廢止登記，並提出上開相關
      資料為據，堪認聲請人主張其現並無任何薪資收入，尚為
      可採；另聲請人主張其現在生活所需費用均賴以親友救濟
      ，縱認以其96年薪資收入為計算，亦不足內政部所公告之
      97年度高雄市低收入戶最低生活費，每人每月10,991元，
      亦僅得勉力支撐聲請人之生活必要費用，而聲請人所積欠
      之債務高達3,540,383 元，確有無法以其收入清償上開債
      務之客觀事實存在，雖安泰銀行陳報聲請人有自承每月收
      入約35,000元，然參酌其所陳報之聲請人前置協商申請資
      料，聲請人所記載之生活費用均係以親友接濟為供應，更
      足資證明聲請人無力清償所欠債務之窘境，似堪認聲請人
      已有不能清償上揭債務情事。又本件復查無債務人有消債
      條例第6 條第3 項、第8 條或第82條第2 項所定駁回清算
      聲請之事由存在，則債務人聲請清算，尚屬有據。
四、綜上所述，聲請人既已達不能清償債務之程度，其中無擔保
    或無優先權之債務在1200萬元以下，已踐履前置協商程序，
    有前置協商不成立通知書在卷可證（見本院卷第17頁），且
    未經法院裁定開始清算程序或宣告破產，則聲請人聲請清算
    ，依上規定所示，自無不合而應予准許，爰併依首揭條文命
    司法事務官進行本件清算程序。
五、依消費者債務清理條例第11條第1 項、第83條第1 項、第16
    條第1項，裁定如主文。
中    華    民    國    98    年    10    月    29    日
                  民事鳳山分庭  法  官  林意芳
上為正本係照原本作成。
本裁定已於98年10月29日下午4時公告。
本件不得抗告。
中    華    民    國    98    年    10    月    29    日
                                書記官  陸艷娣


司法院資訊處製作；財團法人民間司法改革基金會備份。
